臺灣桃園地方法院刑事判決　　　　　　　 94年度訴字第689號
公　訴　人　臺灣桃園地方法院檢察署檢察官
被　　　告　甲○○
指定辯護人　本院公設辯護人乙○○
上列被告因違反槍砲彈藥刀械管制條例等案件，經檢察官提起公
訴（94年度偵字第4202號），本院判決如下：
    主  文
甲○○未經許可持有手槍，累犯，處有期徒刑參年，併科罰金新
臺幣伍拾萬元，罰金如易服勞役，以罰金總額與陸個月之日數比
例折算，扣案美國SIG SAUER 廠製P239型口徑9mm 制式半自動手
槍壹把（含彈匣壹個，槍枝管制編號：0000000000號）沒收；又
以加害生命、身體之事恐嚇公眾，致生危害於公安，累犯，處有
期徒刑肆月。應執行有期徒刑參年參月，併科罰金新臺幣伍拾萬
元，罰金如易服勞役，以罰金總額與陸個月之日數比例折算，扣
案美國SIG SAUER 廠製P239型口徑9mm 制式半自動手槍壹把（含
彈匣壹個，槍枝管制編號：0000000000號）沒收。
    事  實
一、甲○○前因違反槍砲彈藥刀械管制條例、偽造有價證券及偽
    造印文等案件，經法院分別判處有期徒刑6 月、5 年2 月及
    7 月確定，合併定應執行刑有期徒刑6 年，於民國90年3 月
    15日縮短刑期假釋出獄，並於92年7 月9 日假釋期滿且假釋
    未經撤銷，未執行之刑期以已執行論而執行完畢，詎其仍不
    知悔改，於93年9 月間某日，在其臺北縣汐止市鄉○路○ 段
    31 號12 樓之1 住處，自綽號「阿國」之不詳姓名成年男子
    處，借得具有殺傷力之美國SIG SAUER 廠製P239型制式手槍
    1 把（含彈匣1 個，槍枝管制編號：0000000000號）及供上
    述手槍使用具殺傷力之制式子彈8 顆後，未經許可而無故持
    有上開槍彈，嗣於94年2 月22日凌晨5 時30許，甲○○夥同
    友人前往桃園縣桃園市○○路99號3 樓「天上人間酒店」飲
    酒作樂，其因事業不順心情欠佳，竟藉酒意在不特定人得自
    由出入之該酒店大廳，持上開槍彈朝天花板射擊7 發子彈，
    以加害生命、身體之方式，恐嚇在場之酒店員工及多位酒客
    等特定多數人，致生危害於公安。槍擊事件發生後，甲○○
    於有偵查犯罪職權之公務員或機關發覺其上開犯行前，即於
    94年2 月26日凌晨1 時10分許，主動攜帶上開手槍1 把及剩
    餘子彈1 顆至桃園縣政府警察局桃園分局刑事組自首犯罪，
    並進而接受本件裁判。
二、案經桃園縣政府警察局桃園分局報請臺灣桃園地方法院檢察
    署檢察官偵查起訴。
    理  由
一、按被告以外之人於審判外之陳述，雖不符前四條之規定，而
    經當事人於審判程序同意作為證據，法院審酌該言詞陳述或
    書面陳述作成時之情況，認為適當者，亦得為證據，刑事訴
    訟法第159 條之5 第1 項定有明文。查被告甲○○於受命法
    官行準備程序時當庭同意將證人即「天上人間酒店」員工趙
    志忠於警詢時之言詞陳述作為證據，有準備程序筆錄1 份在
    卷可考，且本院審酌該等陳述作成時並無證明力明顯過低或
    證據係違法取得等情況，自應認上開警詢筆錄有證據能力，
    合先敘明。
二、上揭事實，業據被告甲○○於警、偵訊及本院審理時均坦承
    不諱，並經證人趙志忠於警詢中證述綦詳，復有現場照片22
    張附卷及上開制式手槍1 把、未擊發之制式子彈1 顆扣案可
    資佐證。而上開扣案之手槍及子彈經送請內政部警政署刑事
    警察局鑑驗結果，認送鑑制式手槍1 把（含彈匣1 個，槍枝
    管制編號：0000000000號），係美國SIG SAUER 廠製P239型
    制式半自動手槍，機械性能良好，可擊發同口徑制式子彈，
    認具殺傷力；送鑑子彈1 顆，係口徑9mm 制式子彈，經實際
    試射後，認具殺傷力等情，亦有內政部警政署刑事警察局94
    年3 月11日刑鑑字第0940030739號鑑定書1 份在卷可考，足
    徵被告之自白與事實相符，本件事證已經明確，被告之犯行
    堪予認定，應依法論科。
三、查被告行為後，槍砲彈藥刀械管制條例部分條文雖於94年1
    月26日修正公布施行，惟該條例第7 條第4 項及第12條第4
    項之條文並未修正，自無新舊法比較之問題。核被告持有上
    開槍彈所為，係犯槍砲彈藥刀械管制條例第7 條第4 項之未
    經許可持有手槍罪及同條例第12條第4 項之未經許可持有子
    彈罪。而被告開槍射擊天花板之處所，為不特定人得出入之
    酒店大廳，斯時大廳內有酒店員工及多位客人等特定多數人
    在場乙節，有如前述，核其此部分所為，係犯刑法第151 條
    之恐嚇公眾罪。檢察官認被告朝天花板開槍之行為係犯刑法
    第305 條之恐嚇危害安全罪，尚有未洽，惟其基本事實同一
    ，本院自應予審理，並變更其起訴法條。被告同時持有1把
    制式手槍及8 顆制式子彈，屬一行為觸犯數罪名，為想像競
    合犯，應依刑法第55條之規定，從一重之槍砲彈藥刀械管制
    條例第7 條第4 項之未經許可持有手槍罪論處。又被告有如
    事實欄所載之犯罪科刑、執行情形，有臺灣高等法院被告前
    案紀錄表附卷可按，其受有期徒刑之執行完畢，5 年內再犯
    本件有期徒刑以上之罪，為累犯，應依刑法第47條規定加重
    其刑。而被告就其所犯持有槍彈及恐嚇公眾二罪均未為任何
    有偵查犯罪職權之公務員知悉前，不逃避接受裁判，主動向
    桃園縣政府警察局桃園分局刑事組偵查員丙○○承認其持有
    槍彈及開槍恐嚇公眾等犯行，並報繳其持有之扣案槍彈乙節
    ，業據證人丙○○於本院審理時具結證述明確（見本院94年
    7 月13日審判筆錄第2 至4 頁），是被告既已向該管公務員
    申述犯罪事實而不逃避接受裁判，其所犯持有手槍罪部分，
    已合於槍砲彈藥刀械管制條例第18條第1 項前段有關自首並
    報繳所有槍彈之規定，而其所犯恐嚇公眾罪部分，亦符合刑
    法第62條前段所定對於未發覺之犯罪自首而接受裁判之要件
    ，應依各該條規定減輕其刑。其所犯非法持有制式手槍及恐
    嚇公眾二罪間，行為不同，且其持有手槍之初既不具欲以之
    恐嚇公眾之意，斯時即已獨立成罪，與爾後始萌念而為之恐
    嚇公眾犯行並係犯意各別，應分論併罰之，公訴人認被告所
    犯該二罪間為牽連犯關係，尚有未合。爰審酌被告非法持有
    制式手槍1 把及制式子彈8 顆，並在不特定人得自由進出之
    場所持槍對天花板射擊以恐嚇在場之特定多數人，對社會治
    安所生危害非輕，及其犯後已自首犯行等一切情狀，各量處
    如主文所示之刑，且就併科罰金部分，諭知易服勞役之折算
    標準，並定其應執行刑。扣案美國SIG SAUER 廠製P239型口
    徑9mm 制式半自動手槍1 把（含彈匣1 個，槍枝管制編號：
    0000000000號）屬違禁物，應依刑法第38條第1 項第1 款之
    規定宣告沒收。至扣案制式子彈1 顆於送鑑時經試射結果，
    雖具殺傷力，然因於鑑驗過程中擊發，已失其違禁物之性質
    ；而被告持有之另7 顆制式子彈，均已於持槍恐嚇公眾時擊
    發，雖具殺傷力，然亦已失其違禁物之性質，是上開已擊發
    之制式子彈8 顆，均不宣告沒收。
據上論斷，應依刑事訴訟法第299 條第1 項前段、第300 條，槍
砲彈藥刀械管制條例第7 條第4 項、第12條第4 項、第18條第1
項前段，刑法第11條前段、第151 條、第55條、第42條第3 項、
第51條第5 款、第38條第1 項第1 款，罰金罰鍰提高標準條例第
2 條，現行法規所定貨幣單位折算新臺幣條例第2 條，判決如主
文。
本案經檢察官崔秉君到庭執行職務。
中　　華　　民　　國　　94　　年　　7　　月　　27　　日
              刑事第十一庭  審判長法  官　蔡榮澤
                                  法  官  游士珺
                                  法  官  魏于傑
上正本證明與原本無異。
若不服本判決，得於收受判決後10日內，向本院提出上訴狀。
                                  書記官  林怡君
中　　華　　民　　國　　94　　年　　8 　　月　　16　　日
本案論罪科刑主要法條：
槍砲彈藥刀械管制條例第7條
未經許可，製造、販賣或運輸火砲、肩射武器、機關槍、衝鋒槍
、卡柄槍、自動步槍、普通步槍、馬槍、手槍或各類砲彈、炸彈
、爆裂物者，處死刑、無期徒刑或7 年以上有期徒刑；處徒刑者
，併科新台幣3千 萬元以下罰金。
未經許可，轉讓、出租或出借前項所列槍砲、彈藥者，處無期徒
刑或 5 年以上有期徒刑，併科新台幣 1 千萬元以下罰金。
意圖供自己或他人犯罪之用，而犯前二項之罪者，處死刑或無期
徒刑；處徒刑者，併科新台幣 5 千萬元以下罰金。
未經許可，持有、寄藏或意圖販賣而陳列第 1 項所列槍砲、彈藥
者，處 5 年以上有期徒刑，併科新台幣 1 千萬元以下罰金。
第 1 項至第 3 項之未遂犯罰之。
槍砲彈藥刀械管制條例第12條
未經許可，製造、販賣或運輸子彈者，處 1 年以上 7 年以下有
期徒刑，併科新台幣 500 萬元以下罰金。
未經許可，轉讓、出租或出借子彈者，處 6 月以上 5 年以下有
期徒刑，併科新台幣 300 萬元以下罰金。
意圖供自己或他人犯罪之用，而犯前二項之罪者，處 3 年以上
10 年以下有期徒刑，併科新台幣 700 萬元以下罰金。
未經許可，持有、寄藏或意圖販賣而陳列子彈者，處 5 年以下有
期徒刑，併科新台幣 300 萬元以下罰金。
第 1 項至第 3 項之未遂犯罰之。
槍砲彈藥刀械管制條例第18條
犯本條例之罪自首，並報繳其持有之全部槍砲、彈藥、刀械者，
減輕或免除其刑；其已移轉持有而據實供述全部槍砲、彈藥、刀
械之來源或去向，因而查獲者，亦同。
前項情形，於中央主管機關報經行政院核定辦理公告期間自首者
，免除其刑。
前二項情形，其報繳不實者，不實部分仍依本條例所定之罪論處
。
犯本條例之罪，於偵查或審判中自白，並供述全部槍砲、彈藥、
刀械之來源及去向，因而查獲或因而防止重大危害治安事件之發
生者，減輕或免除其刑。拒絕供述或供述不實者，得加重其刑至
三分之一。
中華民國刑法第151條
(恐嚇公眾罪)
以加害生命、身體、財產之事恐嚇公眾，致生危害於公安者，處
二年以下有期徒刑。
